臺灣高等法院臺中分院刑事判決
110年度上更一字第55號
上  訴  人  
即  被  告  湯逢泉
選任辯護人  馮彥錡律師
上列上訴人即被告因公共危險案件，不服臺灣苗栗地方法院107
年度訴字第522號中華民國108年3月14日第一審判決（起訴案號
：臺灣苗栗地方檢察署107年度偵字第5176號、第5475號），提
起上訴，經本院判決後，由最高法院發回更審，本院判決如下：
    主  文
原判決撤銷。
湯逢泉預備放火燒燬現有人所在之建築物，處有期徒刑捌月。
扣案之打火機壹個、藍色塑膠桶陸個、黑色鐵桶貳個、盛裝汽油
之茶裏王飲料寶特瓶、蠻牛飲料玻璃瓶各壹瓶，均沒收。
    事  實
一、湯逢泉因其於臺灣苗栗地方檢察署及臺灣苗栗地方法院多次
    提告、訴訟之結果未如己意，故認司法不公，且其明知臺灣
    苗栗地方法院、臺灣苗栗地方檢察署之合署辦公大廈（以下
    稱合署大廈），於上班時間，除有機關執勤職員外，尚有不
    特定之多數民眾在此洽公、應訴等，亦明知潑灑大量汽、柴
    油後，倘經引燃，足以迅速燃燒及隨汽、柴油流溢延燒，將
    肇致公共危險，竟基於預備放火燒燬現有人所在建築物之犯
    意，先於民國107年9月17日下午2時13分許，駕駛車牌號碼0
    00-000號自用大貨車前往位於苗栗縣○○鄉○○村00000號「福
    員加油站」，以新臺幣（下同）8,310元、9,300元購買超級
    柴油、95無鉛汽油各300公升，並以其自行帶去之油桶（共
    有8個，含6個藍色塑膠桶、2個黑色鐵桶；其中2桶已先裝有
    廢棄機油各半桶）盛裝，由加油員分裝超級柴油在其中2個
    油桶，及分裝95無鉛汽油在其中另2個油桶，湯逢泉再自行
    將部分汽油分別以蠻牛飲料空玻璃瓶、茶裏王飲料空寶特瓶
    盛裝，且瓶口均填充衛生紙（尚無證據證明已屬爆裂物）後
    ，置於其所駕駛之上開自用大貨車後車斗上；隨後於同日下
    午3時22分許，以其持用之門號0000000000號行動電話撥打1
    10諮詢自首期間等情後，復於同日下午3時36分許，再以上
    開行動電話撥打110後，向執勤員警表示稱：「警察先生，
    對不起，我姓湯，湯逢泉，剛剛有打電話跟你們報備一下，
    現在我坦白跟你講，我在法院的門口，我載著整車的汽油，
    我要來這裡自殺，先跟你報案，希望你趕快派救火車跟救護
    車到現場，畜牲官，聽著，畜牲官一定不要救，知道嗎」等
    語，旋再於同日下午3時42分許，即駕駛上開自用大貨車載
    運上揭物品前往該合署大廈一樓大廳前，將上開車上7個盛
    裝汽、柴油之油桶，自其所駕駛之上開自用大貨車後車斗，
    先後推落油桶滾至合署大廈一樓大廳內（僅餘1個油桶在後
    車斗上），以致上開油桶內汽、柴油均因此四處溢流，並對
    在合署大廈一樓大廳之臺灣苗栗地方法院值勤台志工陳○○等
    人及聞訊前往之多名法警（合署大廈一樓大廳一度有10餘人
    在場）揚言：「不要靠近，我要點火了」等語；嗣經臺灣苗
    栗地方檢察署副法警長羅○○趁湯逢泉不注意之際，在其尚未
    自褲子口袋內取出打火機點火前，即跳躍登上前開自用大貨
    車後車斗，將其逮捕，並經接獲110通報趕赴現場之員警起
    獲該後車斗上仍未推落之油桶1桶、上揭盛裝汽油、瓶口均
    填充衛生紙之蠻牛飲料玻璃瓶、茶裏王飲料寶特瓶各1瓶，
    又當場自湯逢泉褲子口袋內查扣其所有之打火機1個，而查
    獲上情。
二、案經苗栗縣警察局苗栗分局報請臺灣苗栗地方檢察署檢察官
    偵查起訴。
    理  由
壹、程序部分：
一、按被告以外之人於審判外之言詞或書面陳述，除法律有規定
    者外，不得作為證據；又被告以外之人於審判外之陳述，雖
    不符合刑事訴訟法第159條之1至第159條之4之規定，而經當
    事人於審判程序同意作為證據，法院審酌該言詞陳述或書面
    陳述作成時之情況，認為適當者，亦得為證據，而當事人、
    代理人或辯護人於法院調查證據時，知有上開不得為證據之
    情形，而未於言詞辯論終結前聲明異議者，視為有前項之同
    意，刑事訴訟法第159條第1項及第159條之5分別定有明文。
    另按刑事訴訟法第159條之5立法意旨，在於確認當事人對於
    傳聞證據有處分權，得放棄反對詰問權，同意或擬制同意傳
    聞證據可作為證據，屬於證據傳聞性之解除行為，如法院認
    為適當，不論該傳聞證據是否具備刑事訴訟法第159條之1至
    第159條之4所定情形，均容許作為證據，不以未具備刑事訴
    訟法第159條之1至第159條之4所定情形為前提（最高法院10
    4年度第3次刑事庭會議決議可資參照）。本判決據以認定犯
    罪之被告以外之人於審判外之言詞及書面陳述，雖屬傳聞證
    據，然檢察官、上訴人即被告湯逢泉（下稱被告）及其辯護
    人於原審、本院言詞辯論終結前，對於該等證據之證據能力
    均未爭執；又本院審酌該等證據資料製作時之情況，尚無違
    法不當或證明力明顯過低之瑕疵，與本案待證事實復俱有關
    連性，認以之作為本案證據應屬適當，揆諸前開規定，該等
    證據具有證據能力。
二、其餘本案認定犯罪事實之所有證據資料（含書證、物證等）
    ，均與本案事實具有關聯性，並無事證足認有違背法定程式
    或經偽造、變造等情事，且經原審、本院均依法踐行調查程
    序，檢察官、被告及其選任辯護人對於證據能力均未爭執，
    故均具有證據能力。
貳、實體部分：
一、認定犯罪事實所憑之證據及理由：
　　訊據被告對於其有於前開時間，駕駛上開自用大貨車載運上
    揭物品前往合署大廈一樓大廳前，將上開7個盛裝汽、柴油
    之油桶，自其所駕駛之上開自用大貨車後車斗，先後推落油
    桶滾至合署大廈一樓大廳內，以致上開油桶內汽、柴油均因
    此四處溢流，並對在合署大廈一樓大廳之臺灣苗栗地方法院
    值勤台志工陳○○等人及聞訊前往之多名法警（合署大廈一樓
    大廳一度有10餘人在場）揚言：「不要靠近，我要點火了」
    等客觀事實均不爭執，惟矢口否認其主觀上有何放火燒燬現
    有人所在建築物之犯意，辯稱：伊是要自殺，伊怕傷及無辜
    ，有先打電話報警，其中150公升是要載回家裡的，另150公
    升汽油是要自殺用的；伊是警察上來時才倒汽油要讓警察知
    難而退，伊否認起訴之犯罪事實，柴油不是汽油，那是不能
    燃燒的，檢驗報告也沒有汽油，汽油還留在車上云云；被告
    之辯護人則為被告置辯稱：被告主觀上沒有要放火燒燬現有
    人所在建築物之故意，與起訴法條主觀要件不符合，客觀上
    只有將部分汽油推落，實際上並沒有點火，未達放火的著手
    程度，至多是預備行為；被告所傾倒者是打火機無法點燃之
    黑色廢機油與柴油，且被告未拿出打火機，未達著手程度；
    被告有自行致電報警，應符合自首規定云云。經查：
㈠、被告於原審及本院審理時均坦承因其於臺灣苗栗地方檢察署
    及臺灣苗栗地方法院多次提告、訴訟之結果均未如己意，先
    於107年9月17日下午2時13分許，在苗栗縣○○鄉○○村00000號
    「福員加油站」，購買超級柴油、95無鉛汽油各300公升後
    分裝4桶，並將部分汽油分別以蠻牛飲料空玻璃瓶、茶裏王
    飲料空寶特瓶盛裝，且瓶口均填充衛生紙（查無證據證明已
    屬爆裂物）後，置於其所駕駛之車牌號碼000-000號自用大
    貨車後車斗上，又於同日下午3時22分許以其持用之門號000
    0000000號行動電話撥打110諮詢自首期間等情後，復於同日
    下午3時36分許再以上開電話撥打110後，並向執勤員警表示
    稱：「警察先生，對不起，我姓湯，湯逢泉，剛剛有打電話
    跟你們報備一下，現在我坦白跟你講，我在法院的門口，我
    載著整車的汽油，我要來這裡自殺，先跟你報案，希望你趕
    快派救火車跟救護車到現場，畜牲官，聽著，畜牲官一定不
    要救，知道嗎」等語；旋再於同日下午3時42分許，駕駛上
    開自用大貨車載運上揭物品前往該合署大廈一樓大廳前，將
    上開7個盛裝汽、柴油之油桶，自其所駕駛之上開車輛後車
    斗，先後推落油桶滾至合署大廈一樓大廳內，以致上開油桶
    內汽、柴油均因此四處溢流，並對在合署大廈一樓大廳之苗
    栗地院值勤台志工陳○○等人及聞訊前往之多名法警（合署大
    廈一樓大廳一度有10餘人在場）揚言：「不要靠近，我要點
    火了」等語；嗣經臺灣苗栗地方檢察署副法警長即證人羅○○
    趁其不注意之際，在其尚未取出褲子口袋內之打火機點火前
    ，證人羅○○即跳躍登上前開自用大貨車車斗，將其逮捕，並
    經接獲110通報趕赴現場之員警起獲該車斗上仍未推落之油
    桶1桶、上揭盛裝汽油、瓶口均填充衛生紙之蠻牛飲料玻璃
    瓶、茶裏王飲料寶特瓶各1瓶，又當場自被告褲子口袋內查
    扣其所有之打火機1個等情（原審卷第332頁、本院前審卷㈠
    第323至324頁）；核與證人陳○○於原審審理中具結後證述之
    情節（見原審卷第320至327頁）、證人蔡○○（臺灣苗栗地方
    檢察署總務科科長）、尤○○（臺灣苗栗地方法院總務科科長
    ）於警詢中證述之情節、證人羅○○於偵查中具結後證述之情
    節（見偵5176卷第27至29頁、第31至33頁、第95至96頁）大
    致相符；且有苗栗縣警察局107年11月20日苗警勤字第10700
    50594號函暨所附苗栗縣警察局勤務指揮中心受理110報案紀
    錄單2份、被告持用之門號0000000000號行動電話通聯查詢1
    份、苗栗縣警察局苗栗分局扣押物品清單2份、如【附件一
    】所示之原審勘驗筆錄1份（見原審卷第209至213頁、第233
    頁、第271頁、第311頁、第339至348頁）、本院前審109年7
    月14日勘驗光碟內容如【附件二】所示之準備程序筆錄1份
    （見本院前審卷㈠第286至290頁）、自願受搜索同意書、苗
    栗縣警察局苗栗分局扣押筆錄、扣押物品目錄表各1份、福
    員加油站企業有限公司開具之統一發票2紙（發票號碼GN000
    00000、GN00000000）、苗栗縣警察局勤務指揮中心受理110
    報案紀錄單、證物清單、車牌號碼為AAJ-967自用大貨車車
    輛詳細資料報表各1份、現場照片6張、內政部警政署刑事警
    察局107年9月26日刑鑑字第1070094448號鑑定書1份、苗栗
    縣警察局107年10月15日苗警鑑字第1070044822號函暨所附
    勘察報告1份、現場勘察照片28張（見偵5176卷第37至47頁
    、第73頁、第79至89頁、第157頁、第165至186頁）、福員
    加油站監視器翻拍照片5張、員警製作之電話錄音譯文1份（
    見偵5475卷第89至99頁）等在卷可稽。而證人蔡○○、尤○○、
    羅○○、陳○○與被告均素不認識，彼此間亦無任何仇恨怨隙，
    衡情證人蔡○○、尤○○、羅○○、陳○○應無設詞攀誣，或虛構事
    實以陷害被告之理；且證人蔡○○、尤○○、羅○○、陳○○上開所
    證述內容並核與相關卷證內容相符；另證人羅○○、陳○○係分
    別在偵查及原審審理中具結後證述，已以刑事責任擔保其證
    述之憑信性，故證人蔡○○、尤○○、羅○○、陳○○上開分別於警
    詢、偵查及原審審理中證述內容，經核均與上開事證相符，
    尚無不可採信之處。足認被告就上開客觀事實部分之自白與
    事實相符，此部分首堪認定。
㈡、至被告及其辯護人雖均否認被告有預備放火燒燬現有人所在
    建築物之主觀犯意，惟按刑法第13條第1項明定：行為人對
    於構成犯罪之事實，明知並有意使其發生者，為故意。同條
    第2項明定：行為人對於犯罪之事實，預見其發生，而其發
    生並不違背其本意者，以故意論。前者學理上謂為意欲主義
    ，後者謂為容認主義，但不論其為「明知」或「預見」，皆
    為故意犯主觀上之認識，只是程度強弱有別，行為人有此認
    識進而有「使其發生」或「任其發生」之意，則形成犯意，
    前者為確定故意、直接故意，後者為不確定故意、間接故意
    ，但不論其為確定故意或不確定故意，其「明知」或「預見
    」乃在犯意決定之前，至於犯罪行為後結果之發生，受有物
    理作用之支配，非必可由行為人「使其發生」或「任其發生
    」，是以，犯意之認識與犯罪之結果為截然不同之概念，不
    容混淆。故不論行為人為「明知」或「預見」，皆為故意犯
    主觀上之認識，所異者僅係前者須對構成要件結果實現可能
    性有「相當把握」之預測；而後者則對構成要件結果出現之
    估算，祇要有一般普遍之「可能性」為已足，其涵攝範圍較
    前者為廣，認識之程度則較前者薄弱，然究不得謂不確定故
    意之「預見」非故意犯主觀上之認識（最高法院90年度台上
    字第3618號、100年度台上第1110號刑事判決意旨參照）。
    而查：
  ⒈汽油、柴油等油品之揮發性高、易燃，倘傾倒大量汽油、柴
    油並以之引火，極易迅速擴散延燒自身或汽油、柴油所溢流
    之處，倘旁有可燃物質或其他易燃油類，亦甚易隨著可燃物
    質或油類使火勢迅速加劇，進而延燒所在處所、建築物等，
    而造成公共危險，此為社會上一般稍具常識者均得知悉之經
    驗法則。而被告係成年人，並非毫無社會閱歷之人，且觀之
    其於警詢、偵查、審理中歷次供稱：伊是要自焚自殺等語；
    另證人羅○○於偵查中具結後證稱：「（問：他那時手上有無
    拿東西？）沒有，他一直講說你們不要靠近，我馬上就要點
    火，請你們離開，我不要波及無辜。」等語（見偵5176卷第
    95至96頁）在卷，酌以【附件二】所示之準備程序筆錄內容
    ，被告於【00:49】時確有大聲嘶吼：「我倒○就○○○燒…」等
    語，核其語意與證人羅○○於案發現場聽聞自被告所述而認被
    告有稱「我馬上就要點火」乙語應屬相近，此由證人羅○○於
    本院110年8月5日審理時到庭結證：讓我印象最深刻的就是
    被告一直在謾罵法院，叫我們要離開，不干我們的事，一直
    重覆講這些話等語（見本院卷㈡第65頁），亦與【附件二】
    所勘驗被告現場所述僅大意相同而已，並非將被告於案發當
    時之話語完整呈現，是縱證人羅○○嗣後於本院審理時未再證
    稱被告有於案發現場揚稱：「我馬上就要點火」乙語，或係
    因詰問時未就此句話語向證人羅○○確認，或係因作證時距案
    發時間已相隔近3年之久，致其記憶疏漏所致，然尚難據此
    即認被告於案發時未有揚言點火，或證人羅○○於偵查中之證
    詞虛妄；依上足證，被告於案發當時，主觀上已預見其所載
    運、攜帶至案發現場之汽油、柴油等油品之揮發性高、易燃
    ，倘以之引火，火勢極易迅速隨著油品漫延，並迅速擴散延
    燒附近物品，進而燒及上開合署大廈及危及在場人員之性命
    一情顯然知悉，其主觀上確實有意以之作為點燃火勢之用；
    再者，被告購買之油品分別係柴油300公升（花費8,310元）
    、95無鉛汽油300公升（花費9,300元），此有「福員加油站
    」開具之統一發票2紙在卷足參（見偵5475卷第79頁），由
    被告購買之油品數量甚大觀之，倘被告僅係為了自焚，其所
    需油品僅需足以淋溼其全部身體之數量即足夠，豈有花費大
    量金錢購買大量汽油僅為自殺之可能？再者被告倘若係為自
    殺之目的，何須於案發前撥打110電話要求救火車及救護車
    到場，亦無須刻意選擇上開其內有不特定多數人在場之合署
    大廈為是，故被告主觀上應確有以其所攜至現場之汽油、柴
    油，倘經點燃延燒有足以燒燬現有人所在建築物之認識，則
    被告就其所為，有造成燒燬現有人所在建築物之公共危險情
    況，自應有所認識與預見甚明，被告及其辯護人上開辯稱並
    無預備放火故意云云，尚非可採。然縱算被告意欲自焚自殺
    乙情屬實，其既對於上開犯行主觀上有所認識，自與所為即
    將燒燬現有人所在建築物之公共危險罪之主觀要件相符，自
    殺至多僅為其個人犯罪之動機，無由以此卸免其罪責。又被
    告雖辯稱汽油還留在車上云云，惟被告於原審訊問時自承：
    「（問：你的桶子裡面混了超級柴油、95無鉛汽油？）兩桶
    是柴油，我自己另外要用的，另外汽油也是兩桶，其餘都是
    空桶。（問：只有兩個桶子裝滿柴油，兩個桶子裝了95無鉛
    汽油？）也不是裝滿，就是裝有我買的油品，柴油裝兩桶，
    95無鉛汽油裝兩桶，我請店員幫我分散，沒有加滿。（問：
    桶子放在你車上，油槍拿到你車上加？）對，油桶原本在車
    上。（問：另外四個桶子是你原本裝廢棄機油，你一直放車
    上的？）好像三、四個是空桶，我總共有八個桶子。（問：
    八個桶子，兩個汽油、兩個是買的柴油，這樣四個，還有幾
    個是你裝廢棄的機油？）有兩個比較多，另外一桶是一點點
    廢棄機油，另外一個空桶。還有兩個一點點算兩個空桶。（
    問：加油時請店員分裝這四個桶子？）對。」等語（見原審
    卷第25頁），且有被告於「福員加油站」加油時之監視器翻
    拍照片可資佐證（見偵5475卷第89至93頁），足認被告駕駛
    車牌號碼000-000號自用大貨車前往「福員加油站」，以8,3
    10元、9,300元購買超級柴油、95無鉛汽油各300公升，並以
    其自行帶去之油桶（共有8個，含6個藍色塑膠桶、2個黑色
    鐵桶；其中2桶已先裝有廢棄機油各半桶）盛裝，由加油員
    分裝超級柴油在其中2個油桶，及分裝95無鉛汽油在其中另2
    個油桶，而案發現場既有7個油桶遭被告推落至合署大廈一
    樓大廳內，而僅餘1個油桶在該自用大貨車之後車斗上，顯
    見被告所推落之油桶中至少有1個油桶係盛裝95無鉛汽油無
    訛，被告上開所辯洵無足採。
  ⒉至於行為人於犯罪前或犯罪時以各種方式告知親友，或透過
    媒體予眾人知悉，或係展現自己之能力，或係意欲凸顯自己
    不滿司法之情緒、報復心態，動機不一而足，自非以行為人
    有讓他人知悉自己犯罪即可認其無犯罪之故意。是被告之辯
    護人以被告事前有通報110警察單位請救護車支援之行為，
    即謂被告無放火燒燬現有人所在建築物之主觀犯意，尚非可
    採。
  ⒊按刑法第25條第1項所謂「著手」，係指犯人對於構成犯罪之
    事實開始實行而言，其在開始實行前所為之預備行為，不得
    謂為「著手」，自無成立未遂犯之餘地；又刑法第173條第1
    項之放火燒燬現有人所在之建築物罪，須有放火燒燬之行為
    ，為其構成要件之一。所謂「放火」，乃指故意使火力傳導
    於特定之目的物，使其燃燒之意。如尚未著手於「點燃引火
    媒介物」之行為，則屬預備階段。準此，放火行為實施前，
    所為之準備犯罪行為，如預備引火之材料，或將放火之材料
    運置欲燒燬之房屋等，均屬預備（最高法院86年度台上字第
    4311號、92年度台上字第4578號、97年度台上字第5151號、
    103年度台上字第2610號判決意旨參照）。查本件被告攜帶
    上開柴油、汽油至合署大廈，並已將上開油品分次傾倒在地
    一情，除據被告所供承外，亦有原審勘驗筆錄1份、現場照
    片6張（見原審卷第339至347頁、偵5475卷第83至87頁）在
    卷可參；又被告自承扣案之打火機係伊放在褲子口袋，當場
    經員警逮捕伊之後在伊身上搜索出來的等情（見本院前審卷
    ㈠第86頁），衡以被告經警查獲其褲子口袋內有可供點火之
    打火機，並同時查獲以寶特瓶、玻璃瓶盛裝之汽油共2瓶之
    事實，亦有苗栗縣警察局苗栗分局扣押筆錄、扣押物品目錄
    表（偵5475卷第39至47頁）在卷可佐；且被告傾倒於合署大
    廈之油品，經採樣鑑定後，確檢出中質至重質之石油蒸餾物
    成分與柴油成分，另被告攜帶盛裝汽油之瓶口所填充之衛生
    紙及瓶內，亦均檢出汽油成分等情，有內政部警政署刑事警
    察局107年9月26日刑鑑字第1070094448號鑑定書、苗栗縣警
    察局刑案現場勘察報告各1份、現場勘察照片28張、勘察採
    證同意書、證物清單、刑事案件證物採驗紀錄表各1份在卷
    可參（見偵5176卷第157頁、第167至191頁）；是被告攜至
    現場2瓶所盛裝汽油及傾倒之油品均含有易燃之成分，倘若
    引燃極易造成火勢漫延而無法控制，而有可能燒燬現有人所
    在之建築物，應無可疑。則縱本件被告因院檢雙方法警制止
    而尚未自褲子口袋內取出打火機，然倘其自褲子口袋內將打
    火機取出，並以點燃之火力，經由上開2瓶盛裝之汽油及滿
    地傾倒之中質至重質石油蒸餾物、柴油等油品加以傳導、引
    發燃燒，自可能發生延燒合署大廈之危險。惟案發時，因被
    告並未自其褲子口袋內將打火機取出，而未有撥動打火機之
    舉動，此據證人羅○○於本院審理時結證屬實（見本院卷㈡第6
    4頁），足徵被告當時尚未著手於「點燃引火媒介物」之行
    為；從而，被告依其主觀對於行為之認識，並因而開始為準
    備實現構成要件行為，即攜帶打火機、盛裝汽油之瓶罐至合
    署大廈，並將其載運之大量中質至重質石油蒸餾物、柴油，
    亦已經分次推倒、傾倒於合署大廈一樓大廳地板，而展現具
    侵害法益之危險行為，然未取出打火機，尚未點火，仍不能
    謂被告對於放火罪之構成要件事實業已著手實行，自無成立
    未遂犯之餘地；再觀之被告於107年9月17日下午3時36分02
    秒時，打電話給110報案中心，表示「我在法院的門口，我
    載著整車的汽油，我要來這裡自殺，先跟你報案，希望你趕
    快緊派救火車跟救護車到現場，訴訟官，聽著，訴訟官一定
    不要救，知道嗎」等語，嗣後在原審審理中經被告及其辯護
    人要求勘驗上開錄音內容，被告確認其所講的是「畜牲官」
    等語（見偵5475卷第97頁、原審卷第347頁）；是由此可知
    ，被告確實有以其所為，經點火足以燒燬現有人所在之建築
    物之主觀犯意，且因為其認為司法不公，始故意前往現有人
    所在之合署大廈一樓大廳前，將7個盛裝中質至重質石油蒸
    餾物、柴油油桶自後車斗推落滾至合署大廈一樓大廳內，桶
    內中質至重質石油蒸餾物、柴油均因此溢流，以此方式預備
    遂行其欲放火燒燬現有人所在之建築物犯行，甚且要求救護
    車對於畜牲官均不要救護，更可看出其確有認知上開即將放
    火燒燬現有人所在建築物之行為，實有可能對於他人造成生
    命危害；故本案被告所為在其以所攜帶之打火機點燃上開其
    載運、攜帶至現場之油品前，確已屬達於預備放火燒燬現有
    人所在建築物之階段甚明。而放火罪有處罰預備犯之明文，
    其點火前即開始實行犯罪前所為傾倒汽油之行為，尚屬犯罪
    之預備階段，應論以預備犯，始屬適當。公訴意旨認被告所
    為已使現場處於隨時可能引燃火勢之狀態，其所涉放火燒燬
    現有人所在之建築物罪之構成要件已有實現之可能，應認已
    達著手之階段，而屬未遂犯等語，尚嫌速斷。
㈢、綜上所述，被告及其辯護人前揭所辯，難以採信，本案事證
    明確，被告上開犯行，已堪認定，應依法論科。
二、論罪科刑：
㈠、查被告行為後，刑法第173條第4項雖於108年12月25日修正公
    布，並自108年12月27日施行，惟修正後刑法第173條第4項
    ，僅係將罰金刑由300元以下罰金（依據刑法施行法第1條之
    1第2項前段規定，應提高為30倍，即新臺幣9,000元），修
    正為新臺幣9,000元以下罰金，故前揭法條修正，僅是將修
    正前之罰金數額調整換算後予以明定，不生有利或不利之問
    題，自無新舊法比較之必要。
㈡、核被告所為，係犯刑法第173條第4項、第1項之預備放火燒燬
    現有人所在之建築物罪。檢察官起訴書雖認被告本件所為係
    犯刑法第173條第3項、第1項之放火燒燬現有人所在之建築
    物未遂罪嫌；然按刑法第25條第1項所謂著手，係指犯人對
    於構成犯罪之事實開始實行而言，其在開始實行前所為之預
    備行為，不得謂為著手，自無成立未遂犯之餘地，已如前所
    論述。本案被告雖有載運前揭油品至合署大廈，並將其載運
    之盛裝汽油之蠻牛飲料空玻璃瓶、茶裏王飲料空寶特瓶置於
    車斗，大量中質至重質石油蒸餾物、柴油則分次推倒、傾倒
    於合署大廈一樓大廳地板之行為，然其僅止於購買、載運至
    案發現場與嗣後推倒、傾倒上揭油品於地板上，尚未以打火
    機點燃引火媒介物之際，即為現場眾多法警發現、制伏，即
    被告之本案行為，僅止於傾倒中質至重質石油蒸餾物與柴油
    ，尚未點火，本案迄無火源存在，仍不能謂被告對於放火罪
    之構成要件事實業已著手實行，自無成立未遂犯之餘地。而
    放火罪有處罰預備犯之明文，其點火前即開始著手實行犯罪
    前所為購買汽、柴油、傾倒中質至重質石油蒸餾物、柴油之
    行為，尚屬犯罪之預備階段，自應論以預備犯。是起訴意旨
    此部分所認容有誤會，惟起訴之基本社會事實同一，爰變更
    起訴法條而為判決。
㈢、按行為時因精神障礙或其他心智缺陷，致不能辨識其行為違
    法或欠缺依其辨識而行為之能力者，不罰（第一項）；行為
    時因前項之原因，致其辨識行為違法或依其辨識而行為之能
    力，顯著減低者，得減輕其刑（第二項）；前二項規定，於
    因故意或過失自行招致者，不適用之，刑法第19條定有明文
    。再按刑法上所謂心神喪失、精神耗弱之人，非以其心神喪
    失、精神耗弱狀態毫無間斷為必要，如果行為時確在心神喪
    失或精神耗弱之中，即令在事前事後偶回常態，仍不得謂非
    心神喪失、精神耗弱之人，有最高法院24年上字第2844號判
    決意旨可資參照。又刑法上之心神喪失或精神耗弱，應依行
    為時精神障礙程度之強弱而定，如行為時之精神，對於外界
    事務全然缺乏知覺理會及判斷作用，而無自由決定意思之能
    力者，為心神喪失，如此項能力並非完全喪失，僅較普通人
    之平均程度顯然減退者，則為精神耗弱，又心神是否喪失，
    精神是否耗弱，乃屬醫學上精神病科之專門學問，非有專門
    精神病醫學研究之人，予以診察鑑定，不足以資斷定（最高
    法院82年度台上字第6730號判決意旨參照）。本案經本院前
    審囑託為恭醫療財團法人為恭紀念醫院對被告實施精神鑑定
    ，其結果認被告患有重鬱症多年，案發前未曾就醫，案發前
    有縝密計畫，其認知、理解及判斷力無異常，其計畫之最終
    目的為自殺─自焚，自殺為重鬱症的病症之一，被告在重鬱
    症下，對自殺之自我控制能力差，因此被告在案發當時之精
    神狀況為辨識其行為違法正常，而依其辨識而行為之能力顯
    著降低之程度等情，有該院109年5月25日為恭醫字第109000
    0287號函檢送該院精神醫療中心司法鑑定報告書（本院前審
    卷㈠第261至267頁）附卷可考，即被告於本件行為時因患有
    重鬱症多年未曾就醫之精神障礙或心智缺陷，致其辨識行為
    違法或依其辨識而行為之能力，已有顯著降低，爰依刑法第
    19條第2項之規定減輕其刑。
㈣、按自首係以對未發覺之罪，向該管公務員告知其犯罪事實，
    始克相當；倘告知之事實尚未發生或並不存在，即無自首可
    言，此有最高法院96年度台上字第1638號刑事判決要旨可資
    參照。查本件被告雖曾於107年9月17日下午3時22分許，先
    以其持用之門號0000000000號行動電話撥打110諮詢自首期
    間等情，復於同日下午3時36分許再以上開行動電話撥打110
    後，並向執勤員警表示稱：「我在法院的門口，我載著整車
    的汽油，我要來這裡自殺，先跟你報案，希望你趕快派救火
    車跟救護車到現場」等語；而以此向警方預告其本件犯行，
    然查被告係於同日下午3時42分許，始駕駛上開車輛載運上
    揭中質至重質石油蒸餾物、柴油、汽油等物品前往上開合署
    大廈一樓大廳前，至此始為實行本件預備犯行之主要行為，
    此有苗栗縣警察局107年11月20日苗警勤字第1070050594號
    函暨所附苗栗縣警察局勤務指揮中心受理110報案紀錄單2份
    、門號0000000000號行動電話通聯紀錄查詢1份、被告110報
    案電話錄音譯文1份及原審勘驗筆錄等在卷可參（見原審卷
    第209至213頁、第233頁、第339至347頁、偵5475卷第95至9
    9頁）；故縱被告前有以行動電話撥打110，然其撥打電話告
    知員警之際，係告知尚未於合署大廈發生而不存在之事實，
    揆諸前揭說明，應與自首之規定有間，尚不符合自首減輕其
    刑之要件。則被告之辯護人為其辯護稱符合自首云云，亦屬
    無據。
㈤、被告之辯護人具狀表示請審酌被告長年民事官司不順遂，且
    依據證人吳○○所述，其先前民事官司都有委任專業律師處理
    ，並非由其個人盲目處理，已窮盡司法救濟途徑，並僅有小
    學畢業之智識程度，且離婚後長年獨自居住，其與前妻所生
    3名子女分別因躲債、吸毒入獄等因素，長年來均未扶養被
    告，被告平時亦未與3名子女聯繫，本罪之法定最低刑度實
    屬過重，實有情輕法重之情形，請求從輕量刑並依刑法第59
    條規定減輕其刑等語；惟按刑法第59條之酌量減輕其刑，必
    須犯罪另有特殊之原因與環境等等，在客觀上足以引起一般
    同情，認為即予宣告法定低度刑期尤嫌過重者，始有其適用
    （最高法院45年台上字第1165號判決意旨參照）。查被告因
    認司法不公即激進輕率而為本次犯行，本即難認其犯罪有特
    殊之原因，在客觀上足以引起一般同情，且就被告所犯刑法
    第173條第4項、第1項之預備放火燒燬現有人所在之建築物
    罪，已依刑法第19條第2項規定減輕其刑，已相當程度獲有
    法定減輕之寬典，依被告之犯罪情節、家庭狀況、犯後態度
    等，均無所謂客觀上足以引起一般之同情，致情輕法重之情
    狀，復綜觀被告犯罪當時，殊難認另有特殊原因或堅強事由
    ，在客觀上足以引起一般同情而顯然可憫，自無須再依刑法
    第59條酌減其刑以求衡平之必要，不具適用刑法第59條之要
    件，是辯護人此部分所請，顯屬無據。
三、本院之判斷：
㈠、撤銷改判之理由：原審以被告本件犯行事證明確，對之論處
    罪刑，固非無見。惟被告本件所為，因其尚未著手於點燃引
    火媒介物之行為，且本案迄無火源存在，仍不能謂被告對於
    放火罪之構成要件事實業已著手實行，自無成立放火未遂犯
    罪之餘地，僅成立預備放火罪，是被告所為係犯刑法第173
    條第4項、第1項之預備放火燒燬現有人所在之建築物罪，已
    如前述，原審認被告已著手放火行為之實行，論處同法條第
    3項、第1項之放火燒燬現有人所在之建築物罪，其法律之適
    用，尚有未洽。又被告本案行為時，因患有重鬱症多年未曾
    就醫之精神障礙或心智缺陷，致其辨識行為違法或依其辨識
    而行為之能力，已有顯著降低，原審未注意及此而未依刑法
    第19條第2項之規定減輕其刑，亦有未當。被告上訴否認犯
    行雖無可採，已據本院指駁如前，然原判決既有上開違誤及
    不當之處，自應由本院將原判決撤銷改判。
㈡、量刑：爰審酌被告前無因故意犯罪而受科刑之紀錄，素行非
    惡，然其因對於訴訟結果不滿，竟駕車攜帶打火機、載運大
    量汽油、中質至重質蒸餾石油及柴油至合署大廈，並將大量
    油品分次傾倒在地達7個油桶之多，幸未著手點燃火源即經
    制伏而止於預備放火階段，其為凸顯自認之司法不公所做之
    行為，手段過激且極端，所為無視國家法治，並對社會治安
    、公共安全均已造成相當危害，且枉顧在合署大廈辦公、洽
    公及應訴等民眾之生命財產安全，甚屬不該；兼衡其犯罪之
    動機、目的、手段，犯後猶否認犯行之態度，惟已於108年3
    月7日與臺灣苗栗地方法院及臺灣苗栗地方檢察署調解成立
    ，各賠償油漬清理費用新臺幣(下同)5萬4千元、3萬6千元，
    有臺灣苗栗地方法院108年苗司附民移調字第2號、第3號調
    解筆錄各1份在卷可按（見原審卷第363至366頁），暨其自
    陳教育智識程度為國小畢業、與妻離異、有3名未同住且未
    聯絡之成年子女之家庭生活狀況、罹患重鬱症且有三高、心
    臟疾病、肝腫瘤之身體健康狀況（見原審卷第33頁、第37至
    38頁），暨參酌臺灣苗栗地方法院及臺灣苗栗地方檢察署均
    表示不宜從輕量處之量刑意見（見本院卷第173頁、第177至
    178頁）等一切情狀，量處如主文第2項所示之刑，以示懲儆
    。
㈢、按供犯罪所用、犯罪預備之物或犯罪所生之物，屬於犯罪行
    為人者，得沒收之，刑法第38條第2項前段定有明文。扣案
    之打火機1個、藍色塑膠桶6個、黑色鐵桶2個、盛裝汽油之
    茶裏王飲料寶特瓶、蠻牛飲料玻璃瓶各1瓶等物，均為被告
    所有供其犯本案所用之物，爰依刑法第38條第2項前段宣告
    沒收。又被告為本件犯行所駕駛之車牌號碼為AAJ-967號自
    用大貨車1輛及其鑰匙1支（均已由原審107年度聲字第1445
    號裁定暫行發還），雖為被告所有之物，然並非直接或專供
    實行本案犯罪構成要件所用之物，爰不予宣告沒收。另扣案
    之統一發票2紙僅是證明被告購買本件汽油、柴油之證據，
    非供犯罪所用之物；扣案之行動電話1支，雖為被告所有之
    物，然並非供本件犯罪所用之工具，爰均不予宣告沒收，附
    此敘明。
㈣、被告之辯護人以被告未曾因故意犯罪受有期徒刑宣告，素行
    良好，且已與臺灣苗栗地方法院及臺灣苗栗地方檢察署達成
    和解，並對於和解內容均已履行完畢，被告經此偵、審程序
    已深感悔悟，不會再做出如此衝動魯莽之行為，目前積極努
    力工作賺錢，絕無再犯之虞，如仍認為被告有罪且符合緩刑
    條件，請求給予緩刑諭知云云；然按受2年以下有期徒刑、
    拘役或罰金之宣告，而有刑法第74條第1項所列2款情形之一
    ，認以暫不執行為適當者，得宣告2年以上5年以下之緩刑，
    刑法第74條第1項固定有明文。惟宣告緩刑，除應具備刑法
    第74條所定條件外，法院應就被告有無再犯之虞，能否由於
    刑罰之宣告而策其自新，及有無可認為暫不執行刑罰為適當
    之情形等因素而為判斷，屬實體法上賦予法院得依職權裁量
    之事項（最高法院107年度台上字第4923號判決意旨參照）
    。查被告前雖未曾因故意犯罪受有期徒刑以上刑之宣告，有
    臺灣高等法院被告前案紀錄表附卷可憑（見本院前審卷㈠第4
    3至48頁），並於原審審理期間與被害機關臺灣苗栗地方法
    院及臺灣苗栗地方檢察署調解成立，惟該調解內容僅係就被
    告應賠償之相關清理費用調解成立，並非不予追究被告之刑
    事責任，且臺灣苗栗地方法院具狀表示：被告之罪行不可寛
    貸，被告本應以合法之管道尋求權利之救濟，卻選擇以最不
    適當之手段，發洩內心之不滿；輕易以合署大廈內逾400人
    之生命、身體及財產當賭注，僅為滿足個人私慾，這種視人
    命為玩物，將人命當賭注之徒，其惡性不可謂不重大；被告
    僅為抗議司法不公，竟至合署大廈潑灑大量汽、柴油，險至
    危及數百條人命，其行為不僅該當放火罪之構成要件及不法
    內涵，尚含有侮辱及脅迫公署之惡性，對司法尊嚴及威信亦
    係嚴重之戕害，為免他人起而效尤，並引導社會風氣，匡正
    不法犯罪，本院認應嚴懲被告，以回復社會秩序之安定並正
    視聽等語（見本院卷第151至153頁），臺灣苗栗地方檢察署
    亦具狀表示：盱衡被告因自身多次至本署及臺灣苗栗地方法
    院提告，但訴訟結果未盡合於己意，認為司法不公，由此心
    生怨妒之意，乃思及購買汽油及超級柴油並分裝至油桶內，
    且自製汽油彈後放置在其所駕駛之自用大貨車上，後來雖未
    點燃引爆，但就所可能衍生爆炸之殺傷力，相較於以污水潑
    人及丟擲雞蛋等行為為甚，且事發地點為公署，著實影響在
    內人員之辦公暨減損民眾對公署公正清廉之形象觀感及社會
    評價，又被告本可尋求正常管道謀求救濟，卻捨此而不為，
    其行為誠屬不當。另邇來社會上暴行犯罪迭有所見，是對被
    告前揭戕害司法威信之暴行若未予以重懲，將難達抑權禁暴
    之效，況被告於證據確鑿之情形下，猶且砌詞避就，毫無愧
    心，足見其犯後毫無悔意，是請就被告所為舉措予以從重科
    處，俾懲劣行，並彰法紀等語（見本院卷第185至187頁），
    暨本院衡酌本案之犯罪情節、被告犯罪之動機、目的、手段
    、所生損害，及被告迄今仍否認存有放火之主觀犯意，顯見
    被告猶未能正視己非，難認有真摯悔悟之態度，自難認其刑
    罰以暫不執行為適當。職是之故，若未對被告執行適當刑罰
    ，實無法裨益其之再社會化及策其自新，難期預防及矯正之
    成效，自不宜宣告緩刑。本院前審雖對被告宣告緩刑2年，
    惟經本院更審後斟酌再三，認以否准為宜，辯護人請求宣告
    緩刑，無從准許，附此敘明。
㈤、刑法第87條第2項固規定：「有第19條第2項及第20條之原因
    ，其情狀足認有再犯或有危害公共安全之虞時，於刑之執行
    完畢或赦免後，令入相當處所，施以監護。但必要時，得於
    刑之執行前為之。」，然此保安處分之措施本含社會隔離、
    拘束身體自由之性質，其限制人民之權利，實與刑罰同，秉
    諸法治國家保障人權之原理及刑法之保護作用，其法律規定
    之內容，及法院於適用該法條，決定應否執行特定之保安處
    分時，應受比例原則之規範，使保安處分之宣告，與行為人
    所為行為之嚴重性、行為人所表現之危險性，及對於行為人
    未來行為之期待性相當。本院衡酌被告本案所為僅止於預備
    犯階段，並未產生實質性之財產重大損害或人身傷亡，且被
    告於本院前審審理時接受為恭紀念醫院鑑定，其結果認為被
    告於案發後亦有到大千醫院門診，診斷憂鬱症，經藥物治療
    後，症狀明顯改善，心情較平靜，目前持續治療中，惟憂鬱
    現象仍部份存在，應持續接受藥物治療等情，有上開精神醫
    療中心司法鑑定報告書（見本院前審卷㈠第261至267頁）附
    卷可考，可見被告經鑑定後對其罹患精神疾病一事已有進一
    步之認識，知悉需向醫院尋求專業協助，而具備一定之病識
    感；又被告自107年9月17日為本案犯行後迄今已逾近3年，
    期間未再觸犯其他公共危險案件，亦有被告之前案紀錄表在
    卷可按，是本院認目前尚無令被告入相當處所施以監護之必
    要，併此敘明。
據上論斷，應依刑事訴訟法第369條第1項前段、第364條、第299
條第1項前段、第300條，判決如主文。
本案經檢察官劉偉誠提起公訴，檢察官施清火到庭執行職務。
中　　華　　民　　國　　111 　年　　1 　　月　　20　　日
            刑事第二庭   審判長法　官　何  志  通
                               法　官  石  馨  文
                               法　官  許  月  馨 
以上正本證明與原本無異。
被告不得上訴。
檢察官得上訴。
如不服本判決應於收受送達後20日內向本院提出上訴書狀，其未
敘述上訴理由者，並得於提起上訴後20日內向本院補提理由書狀
（均須按他造當事人之人數附繕本）「切勿逕送上級法院」。因
疫情而遲誤不變期間，得向法院聲請回復原狀。 
                               書記官  李  妍  嬅   
　　　　　　　　　　　　　　　 
中　　華　　民　　國　　111 　年　　1 　　月　　20　　日
【附件一】：原審勘驗筆錄
勘驗檔案名稱：107年9月17日15點30分苗檢1F大廳
勘驗結果：
一、15：42：55     被告所駕駛之車牌號碼000-000號大貨車（下稱系爭車輛）自臺灣苗栗地方法院前門車道直接行駛至大門口處，車輛後方車斗放置七個廢棄油桶，畫面可見前後各三桶，整齊擺放在緊鄰後車斗車斗門處，前方車斗處則未見有擺放物品。 二、15：43：02     系爭車輛在大門口倒車行駛至法院大門口前，倒車行駛至法院大門口開啟之玻璃大門處前方。 三、15：43：14     系爭車輛停放在上開啟之玻璃大門處前方，該車車頭向前，車尾對準該開啟之大門，此時系爭車輛與大門處尚有一段距離。     15：43：16至15：43：21     被告自駕駛座處下車，走向系爭車輛後方車斗處。     15：43：22至15：43：28     被告打開系爭車輛後車斗之左右開關。     15：43：29     隨即打開後車斗門，將車斗門放下。 四、15：43：31     被告往系爭車輛駕駛座處走去。     15：43：38     被告再度進入駕駛座。     15：43：47至15：43：51     被告駕駛系爭車輛再度倒車行駛至更緊鄰法院大門口處。     15：43：52至15：44：03     被告將系爭車輛停放在上開處。     15：44：04至15：44：09     被告駕駛系爭車輛又再度倒車行駛至更緊鄰法院大門口處。     15：44：10至15：44：23     系爭車輛停放在上開處。 五、15：44：24至15：44：33     被告再度自駕駛座處下車，被告又走向系爭車輛後左方車斗門處。     15：44：34至15：44：45     被告均在系爭車輛後左方車斗處，被告在拉扯物品。     15：44：46     被告又走向系爭車輛駕駛座處。     15：44：54     被告打開駕駛座門進入駕駛座。     15：44：34至15：45：02     被告均在駕駛座內，系爭車輛亦未移動。 六、15：45：03至15：45：11     被告駕駛系爭車輛再度倒車行駛至更緊鄰法院大門口處，緊鄰大門口處，此時行人已無法行走通行。     15：45：13     被告再度自駕駛座處下車，走向後車斗前方處。     15：45：18     被告自系爭車輛之後車斗前方處，攀爬上車斗內，隨後被告在車斗內戴手套。     15：45：38     被告開始移動汽油桶。     15：45：42     將其中一桶汽油桶舉起放在車斗前方處。至15：46：07被告均在上開車斗處調整汽油桶。 七、15：46：08至15：46：17     被告站在車斗上對站在法院大廳處的ㄧ名男子對話，被告對其揮手，被告站在車斗上不斷揮手。 八、15：46：18     被告開始推倒系爭車輛上的汽油桶（最靠近法院大門處之汽油桶），該汽油桶從車上往法院大廳處倒下，其內所裝的油料均灑出，四處溢流大廳。     15：46：27     被告跳下車斗，走向法院大廳該汽油桶處，以手推、腳踢該汽油桶，使該汽油桶往法院大廳內滾動。     15：46：32     被告再度跳上車斗上擺弄汽油桶。     15：46：41     被告再度推倒另一桶汽油桶，第二桶汽油桶從車上往法院大廳處倒下，其內所裝的油料均灑出，四處溢流大廳。     15：47：00     被告又開始在車斗上推倒第三桶汽油桶，第三桶汽油桶從車上往法院大廳處倒下，其內所裝的油料均灑出，四處溢流大廳。     15：47：04     畫面中央下方出現一名男子（靠近臺灣苗栗地方檢察署處）。     15：47：05     被告跳下車斗，走向第三桶汽油桶處，以手推、腳踢第三桶汽油桶、第二桶汽油桶，使二桶汽油桶均再度往法院大廳內部滾動，畫面下又度出現另一名男子。     15：47：10     被告再度跳上車斗，畫面出現其他三名男子，共計有五名男子均在觀看被告情形，被告以手示意觀看男子，大廳內部男子亦有人出手制止被告動作。     15：47：21     畫面右方出現一名男子（靠近臺灣苗栗地方法院處），後接續出現多名法警、志工，大廳處已經站立多名院檢法警，法警多人出手制止被告動作，被告期間站在車斗處，以手揮示意。     15：47：36     被告在車斗上再度以手推倒第四桶汽油桶。     15：47：41     將第四桶汽油桶推下車斗，使該汽油桶往法院大廳處滾動，其內所裝的油料均灑出，四處溢流大廳，被告再度擺弄其車斗上的汽油桶。     15：47：57     被告欲推倒車斗上的第五桶汽油桶，院方多名法警走向前制止被告。     15：48：05     被告推倒第五桶汽油桶。     15：48：08     被告將第五桶汽油桶推下車斗，使該汽油桶往法院大廳處滾動，其內所裝的油料均灑出，四處溢流大廳。     15：48：11至15：48：24     被告再度擺弄車斗上另一桶汽油桶。     15：48：25     被告又推倒該汽油桶，期間法警與被告談話，法警以手示意制止被告。     15：48：35     被告將第六桶汽油桶推下車斗，使該汽油桶往法院大廳處滾動，其內所裝的油料均灑出，四處溢流大廳。     15：48：43     被告再度擺弄車斗上剩餘一桶汽油桶，將該汽油桶推倒。     15：48：48     又將第七桶汽油桶以腳踢下車斗，使該汽油桶往法院大廳處滾動，其內所裝的油料均灑出，四處溢流大廳。 九、15：48：57     法警多人上前制止被告。     15：49：00     法警以身體環抱方式制止被告，多名法警上前壓制被告。  
【附件二】：本院前審勘驗證人陳○○現場以手機攝錄之影像光 
碟
D：被告
X：法警（無法確定何位法警時，均以X、X1、X2等代稱）
Y：志工
Z：第三人
時間 內容 00:01 D：叫你走開  X：先生，你這個樣子，你不可這樣子  （小貨車停在門口，D站在車斗上，將桶子（狀似油桶）往車下丟，數名X站立看著D，其中一名X1站在門口、車斗旁與D對話，另1名X2站在X1旁，尚有其他數名X站旁邊，其中1名X，持滅火器） 00:04 D：你給我走開，我不想傷害到你們  X：好，我知道 00:06 D：我要那些畜生官不想傷害到你們  Y：先叫消防隊，看他們 X：好好處理，不要這樣子 00:13 D：你們畜牲官 Z：趕快拍照，拍照 Y：錄影 X：先生，你不要這樣子。先生，你不要這樣子  （D將桶子一個個丟下車） 00:17 D：你們畜牲官，給我好好處理啦，跟你講啦，十幾年了，真的亂七八糟。 00:22 （D從車斗上將桶子陸續丟下，轉身往後，1名X站在門口旁邊，不明液體撒出，桶子散落一地）  X：先生，你不要這樣子。 00:28 X：下來  （X從車頭走過來，舉起手，指著D並喝斥D下來，X1踩桶子站上車斗，X2接續踩桶子站上車斗） 00:32 X：下來  （D遭X1、X2壓制，X3欲將D拉下車，數名X上前將D拉下貨車，壓制在地上） 00:34 尚可看到剩一個桶子在車斗上，2名X在車斗上壓制D下來X：推他、推他 00:37 1名X欲上車斗幫忙將D拉下車斗 00:43 D：不用抓，我不會逃，我不會逃。 00:49 D：我倒○就○○○燒，我不會走。我不會走。（聽不楚D嘶吼內容）  X：手銬，手銬（D遭數名X合力壓制在地上，聽不楚X嘶吼內容） 01:04 Y：這要用化學劑，那個，才可以消。 01:08 D：我不會走，我不會走。（聽不楚D嘶吼內容） 01:13 Y：有通知消防隊了嗎？ 01:15 D：我不會走。 X：趴下。 01:17 Y：有通知消防隊？ Z：有。（有救護車警笛聲） 01:20 X：趴下。  （D遭壓制在地仍奮力欲掙脫，移動，聽不楚X、D嘶吼內容） 01:25 Y：ㄟ，民眾不要圍觀，危險。 01:43 Y：那車是我們的人開的？（數名X及人員清理現場，並將車移開） 01:53 Y：不是他剛剛臨時進來，我有先問他要做什麼，他說先觀察一下，然後就，車子就擋住了。都是汽油味。ㄟ不要抽煙，不要抽煙，請不要抽煙好不好，拜託，抽煙的人先離開。 02:18 （D仍遭壓制在地） 02:23 Y：叫新竹消防隊來清洗。